臺灣屏東地方法院刑事判決　　　　　　 100年度訴字第1080號
公　訴　人　臺灣屏東地方法院檢察署檢察官
被　　　告　張家興
上列被告因違反毒品危害防制條例案件，經檢察官提起公訴（
100 年度撤緩偵字第173 號），嗣因被告就被訴事實為有罪之陳
述，經合議庭裁定由受命法官獨任適用簡式審判程序審理，本院
判決如下：
    主  文
張家興施用第一級毒品，處有期徒刑柒月；又施用第一級毒品，
處有期徒刑柒月，扣案海洛因壹包（毒品驗後淨重零點零捌壹公
克，另含殘留海洛因粉末無法完全析離之包裝袋壹個）均沒收銷
燬之。應執行有期徒刑拾月，扣案海洛因壹包（毒品驗後淨重零
點零捌壹公克，另含殘留海洛因粉末無法完全析離之包裝袋壹個
）均沒收銷燬之。
    事  實
一、張家興於民國96年因施用毒品案件，經裁定送觀察、勒戒後
    ，認有繼續施用毒品之傾向，經裁定送強制戒治，嗣因強制
    戒治已滿6 月，經評定戒治處遇成效合格，無繼續強制戒治
    之必要，而於97年7 月1 日停止戒治執行完畢釋放。詎猶不
    知悔改，明知海洛因屬第一級毒品，不得持有及施用，仍分
    別基於施用第一級毒品之犯意，（一）於98年12月23日中午
    12時許，在屏東縣屏東市○○路旁廁所內，以將海洛因加水
    置於針筒後注入體內之方式，施用第一級毒品海洛因1 次，
    嗣於同日下午7 時20分許，在屏東縣屏東市○○路，因行跡
    可疑為警盤查，並發現其手臂有新近注射針孔痕跡，復經其
    同意採尿送驗，檢出海洛因代謝後之嗎啡陽性反應，始查悉
    上情；（二）於99年3 月1 日中午某時許，在屏東縣屏東市
    ○○路某工廠廁所內，以將海洛因加水置於針筒後注入體內
    之方式，施用第一級毒品海洛因1 次，嗣於99年3 月2 日下
    午5 時許，在屏東縣屏東市○○路旁產業道路，因行跡可疑
    ，為警盤查，並發現其手臂有新近注射針孔痕跡，及扣得第
    一級毒品海洛因1 包（毒品驗後淨重0.081 公克），並經其
    同意採尿送驗，檢出海洛因代謝後之嗎啡陽性反應，始查悉
    上情。
二、案經屏東縣政府警察局屏東分局報告臺灣屏東地方法院檢察
    署檢察官偵查起訴。
    理  由
一、按本件被告所犯係死刑、無期徒刑、最輕本刑為3 年以上有
    期徒刑以外之罪，其於準備程序就被訴事實為有罪之陳述，
    經受命法官告知簡式審判程序之旨，並聽取其與公訴人之意
    見後，合議庭認無不得或不宜改依簡式審判程序進行之情事
    ，依刑事訴訟法第273 條之1 第1 項、第284 條之1 規定，
    裁定本件由受命法官獨任進行簡式審判程序，合先敘明。
二、上揭犯罪事實，業據被告於本院審理中坦承不諱，此外並有
    屏東縣警察局屏東分局民生派出所辦理毒品案件尿液送驗登
    記簿、屏東縣政府警察局屏東分局毒品案件涉嫌人尿液採證
    編號姓名對照表各1 紙、台灣檢驗科技股份有限公司濫用藥
    物尿液檢驗報告2 紙、查獲施用毒品案件報告表2 紙、本院
    公務電話紀錄2 紙、扣押筆錄、扣押物品目錄表、凱旋醫院
    濫用藥物成品檢驗鑑定書等，足認被告前揭自白與事實相符
    ，本案事證明確，被告犯行堪以認定。
三、查海洛因屬毒品危害防制條例第2 條第2 項第1 款所規定之
    第一級毒品，不得持有及施用，而被告前於96年因施用毒品
    案件，經裁定送觀察、勒戒後，認有繼續施用毒品之傾向，
    經裁定送強制戒治，嗣因強制戒治已滿6 月，經評定戒治處
    遇成效合格，無繼續強制戒治之必要，而於97年7 月1 日停
    止戒治執行完畢釋放，有臺灣高等法院被告前案紀錄表在卷
    可稽，被告於上開強制戒治執行完畢後，5 年內再為本案2
    件施用第一級毒品犯行，自均應依法論罪科刑。核被告本案
    2 件所為，均係犯毒品危害防制條例第10條第1 項之施用第
    一級毒品罪。其2 次施用前持有第一級毒品海洛因之低度行
    為，應分別為其施用第一級毒品海洛因之高度行為所吸收，
    不另論罪。被告所犯本案2 件施用第一級毒品犯罪，間隔已
    有數月，顯屬犯意個別之不同行為，應予分論併罰。爰審酌
    被告前經觀察、勒戒、強制戒治後，仍未戒斷其施用毒品之
    惡習，惟犯後坦承犯行，態度尚可，兼衡其素行、犯罪之手
    段、動機、目的、經濟狀況及智識程度等一切情狀，分別就
    其施用第一級毒品海洛因犯行，各量處如主文所示之刑，並
    定其應執行之刑如主文所示。
四、另按查獲之第一、二級毒品及專供製造或施用第一、二級毒
    品之器具，不問屬於犯人與否，均沒收銷燬之，毒品危害防
    制條例第18條第1 項前段定有明文。本案99年3 月2 日查獲
    被告時扣案之白色粉末1 包（毒品驗前淨重0.091 公克，驗
    後淨重0.081 公克），除被告警詢時即已坦承係毒品海洛因
    外，經送凱旋醫院鑑定後，亦呈海洛因陽性反應，有凱旋醫
    院報告日期為99年4 月1 日、檢驗字號為高市凱醫驗字第
    12646 號濫用藥物成品檢驗鑑定書可稽，自應依毒品危害防
    制條例第18條第1 項前段規定宣告沒收銷燬之。另承裝該毒
    品之包裝袋1 個，凱旋醫院雖未同時鑑定是否含毒品海洛因
    成分，惟參諸法務部調查局93年11月16日調科壹字第
    09362396550 號函示意旨：「本局鑑驗毒品秤重主要係以傾
    倒，必要時亦會輔以刮杓刮取之方式，儘可能將原送驗包裝
    袋內毒品與包裝袋分離後各別秤重，所得之毒品重量稱為『
    淨重』，包裝袋重量則以『空包裝重』稱之。然無論依上述
    何種方式分離，原送驗包裝袋內均仍會有微量毒品成分殘留
    。處理毒品銷燬時，則將前段所述之毒品透明塑膠封緘袋全
    件銷燬，並無將毒品及包裝析離分別銷燬之情形。」，此為
    本院職務上已知之事實，足認前開包裝袋1 個無論依何種方
    式分離，仍有極微量之第一級毒品海洛因殘留而無法析離，
    自應整體視為查獲之第一級毒品海洛因，依法均應宣告沒收
    銷燬。
據上論斷，應依刑事訴訟法第273 條之1 第1 項、第284 條之1
、第299 條第1 項前段，毒品危害防制條例第10條第1 項、第18
條第1 項前段，刑法第11條、第51條第5 款，判決如主文。
本案經檢察官劉昀到庭執行職務。
中    華    民    國   100    年    11    月    11    日
                  刑事第二庭    法  官  黃紀錄
以上正本證明與原本無異。
如不服本判決應於收受判決後10日內向本院提出上訴書狀，並應
敘述具體理由；其未敘述上訴理由者，應於上訴期間屆滿後20日
內向本院補提理由書（均須按他造當事人之人數附繕本）「切勿
逕送上級法院」。
中    華    民    國   100    年    11    月    14    日
                                書記官  戴仲敏